臺灣高等法院民事裁定
110年度聲再字第57號
聲  請  人  簡誌重  
法定代理人  李堉臣  


上列聲請人因與相對人慶隆開發股份有限公司間債務人異議之訴
事件，對於中華民國109年7月10日本院109年度聲再字第95號確
定裁定、109年8月28日本院109年度聲再字第150號確定裁定、11
0年1月27日本院110年度聲再字第13號確定裁定，聲請再審，本
院裁定如下：
    主  文
聲請駁回。
聲請再審訴訟費用由聲請人負擔。
    理  由
一、按聲請再審，依民事訴訟法第507條準用第500條第1項、第2
    項規定，應於30日之不變期間內為之。前項期間，自裁定確
    定時起算，裁定於送達前確定者，自送達時起算。本件聲請
    人對於民國（下同）109年7月10日本院109年度聲再字第95
    號確定裁定、109年8月28日本院109年度聲再字第150號確定
    裁定聲請再審，惟查本院109年度聲再字第95號裁定於109年
    7月10日確定，並於同年月17日送達聲請人，本院109年度聲
    再字第150號裁定於109年8月28日確定，並於同年9月9日送
    達聲請人，有書記官辦案進行簿可憑（見本院卷第15、17頁
    ）。聲請人於110年3月3日對上開本院109年度聲再字第95、
    150號裁定聲請再審（見本院卷第3頁之本院收狀戳），均顯
    已逾30日之不變期間，聲請人復未表明其遵守不變期間之證
    據，依上開規定，此部分聲請自非合法。
二、次按聲請再審，應依民事訴訟法第507條準用第501條第1項
    第4款規定表明再審理由，此為必須具備之程式。所謂表明
    再審理由，必須指明確定裁定有如何合於法定再審事由之具
    體情事，始為相當；倘僅泛言有何條款之再審事由，而無具
    體情事者，尚難謂已合法表明再審理由。如未表明再審理由
    ，法院無庸命其補正。本件聲請人主張110年1月27日本院11
    0年度聲再字第13號（下稱原確定裁定），有民事訴訟法第4
    96條第1項第13款所定事由，聲請再審，經核其聲請狀內表
    明之再審理由，無非係主張本院拆屋還地事件確定判決未詳
    載不予傳訊簡士欽等18人之理由，及說明其對於拆屋還地、
    債務人異議之訴等事件之前訴訟程序確定裁判不服之理由，
    對於原確定裁定究有如何合於民事訴訟法第496條第1項第13
    款規定之具體情事，則未據敘明，依上說明，即非合法，應
    予駁回。
三、據上論結，本件聲請再審為不合法，裁定如主文。
中　　華　　民　　國　　110 　年　　3 　　月　　30　　日
                  民事第十九庭  
                      審判長法　官  魏麗娟
                            法　官  張婷妮
                            法　官  陳慧萍
正本係照原本作成。
不得抗告。
中　　華　　民　　國　　110 　年　　3 　　月　　30　　日

  　　　　　　　　　　　　　書記官  任正人